臺灣花蓮地方法院刑事判決　　　　　　　 94年度易字第307號
公　訴　人　臺灣花蓮地方法院檢察署檢察官
被　　　告　甲○○
　　　　　　　　　　號3樓
　　　　　　丙○○
上列被告因恐嚇等案件，經檢察官提起公訴（94年度偵字第3114
號），由本院合議庭裁定改依簡式審判程序審理，並判決如下：
    主  文
甲○○、丙○○共同以脅迫使人行無義務之事，未遂，各處有期
徒刑參月，如易科罰金，均以參佰元折算壹日。丙○○緩刑貳年
。扣案之金屬玩具手槍壹支、玩具子彈伍顆，均沒收。
    事  實
一、甲○○前曾於民國85年間因違反槍砲彈藥刀械管制條例案件
    ，經臺灣桃園地方法院85年度訴字第1369號判處有期徒刑1
    年2月，並由臺灣高等法院86年度上訴字第455號駁回上訴確
    定，其後復因犯偽造文書案件，經臺灣臺北地方法院86年度
    易字第5455號判處有期徒刑5月確定，經接續執行且於87年8
    月17日縮短刑期假釋出獄，並於88年3月22日執行期滿（以
    上不構成累犯），猶不知悔改，為陪同丙○○出面向李世琪
    索討債務，竟與丙○○基於妨害自由之犯意聯絡，於94年8
    月28日上午8時20分許，共同持不具殺傷力之金屬玩具手槍1
    支（內含玩具子彈5顆）駕駛車號FN-4597號自小客車，前往
    李世琪之父乙○○所開設位於花蓮縣新城鄉○○村○○路21
    7號北埔書局內，由丙○○將上開玩具手槍1支插於左褲腰帶
    上，脅迫乙○○交代李世琪之行蹤，否則應由其負責清償債
    務，此間並於乙○○聲稱其不知李世琪之行蹤，要求甲○○
    、丙○○2人晚上再來時，進而由甲○○當場向乙○○恐嚇
    稱：「你是要我晚上來放火嗎？」等語，以此等將來惡害通
    知之言詞、動作及暗示口吻，脅迫乙○○必須代償李世琪之
    債務而行無義務之事，使乙○○心生畏懼，致生危害於安全
    ，惟並未迫使乙○○允諾代李世琪清償債務而未遂，嗣經警
    方據報趕往現場處理，並在該北埔書局內及上開自小客車輛
    內分別逮捕丙○○、甲○○2人，除當場在蔡中義身上搜獲
    其所有之金屬玩具手槍1支（內含玩具子彈5顆）之外，並另
    在上開自小客車內後車箱內（起訴書誤載為後座）搜獲丙○○所有玩具金屬彈殼5顆，始循線查悉上情。
二、案經花蓮縣警察局新城分局報告臺灣花蓮地方法院檢察署檢
    察官偵查起訴。
    理  由
一、上開犯罪事實，業經被告甲○○、丙○○於偵查中、本院羈
    押訊問時及本院審理中坦承不諱，核與被害人乙○○於警詢
    時及偵查中所指證之情節相符，並有扣案不具殺傷力之金屬
    玩具手槍1支、玩具子彈5顆及玩具金屬彈殼5顆，以及查獲
    玩具槍彈及子彈半成品照片共計8張、內政部警政署刑事警
    察局94年9月15日刑鑑字第0940137177號槍彈鑑定書1份可資
    為憑，足認被告2人自白與事實相符，是以本件事證明確，
    被告2人之上開犯行堪以認定，應依法論科。
二、核被告被告甲○○、丙○○所為，均係犯刑法第305條之恐
    嚇罪及同法第304條第2項、第1項之強制未遂罪。其2人間就
    前開犯行，有犯意聯絡及行為分擔，應論以共同正犯。又被
    告2人所犯恐嚇罪及強制未遂罪，係以1行為而同時觸犯2罪
    名，應依刑法第55條之規定，各從1重之強制未遂罪處斷，
    公訴意旨認係有2行為而分別成立恐嚇罪及強制未遂罪，並
    認其二者有方法結果之牽連關係，容有誤會，附此敘明。又
    被告2人之強制犯行僅止於未遂階段，應依刑法第26條之規
    定，減輕其刑。爰審酌被告甲○○有事實欄所載之前科紀錄
    ，素行不佳，而被告丙○○則未曾有任何前科紀錄，素行良
    好（各有臺灣高等法院被告前案紀錄表1份可資為憑），且
    其2人用以恐嚇及強制被害人之手段，係以不具殺傷力之玩
    具槍彈為工具，實際上所造成之危害並不重大，情節尚屬輕
    微，而被告2人事後均已坦承全部犯行，並已獲得被害人之
    原諒，不惟犯後態度良好，且頗具悔意等一切情狀，分別量
    處如主文所示之刑，並諭知易科罰金之折算標準。另查被告
    丙○○前未曾受有期徒刑以上刑之宣告，有臺灣高等法院被
    告前案紀錄表1份在卷可稽，其於犯罪後已知悔悟，本院認
    其經此偵審程序之教訓後，當知警惕，而無再犯之虞，因認
    其所宣告之刑，以暫不執行為適當，併予宣告緩刑2年，以
    勵自新。至扣案之金屬玩具手槍1支及玩具子彈5顆，係被告
    丙○○所有供犯罪所用之物，業據其自承在卷，自應依刑法
    第38條第1項第2款之規定，併予宣告沒收；扣案之玩具金屬
    彈殼5顆，雖係被告丙○○所有，但係於事發後為警於其所
    駕駛自小客車內後車箱內查獲之物，且未經被告丙○○持以
    脅迫被害人，難認係被告丙○○供犯罪所用之物，自不應予
    以宣告沒收，附此敘明。
三、末按「除被告所犯為死刑、無期徒刑、最輕本刑為3年以上
    有期徒刑之罪或高等法院管轄第1審案件者外，於前條第1項
    程序進行中，被告先就被訴事實為有罪之陳述時，審判長得
    告知被告簡式審判程序之旨，並聽取當事人、代理人、辯護
    人及輔佐人之意見後，裁定進行簡式審判程序。」刑事訴訟
    法第273條之1定有明文。查本件被告甲○○、丙○○所犯上
    開刑法第305條及第304第2項、第1項之罪，其法定刑均非最
    輕本刑為3年以上有期徒刑之罪，且被告於本院94年11月14
    日準備程序進行中，復就被訴之事實為有罪之陳述，經告知
    被告簡式審判程序之旨，被告及公訴人對於本件改依簡式審
    判程序審理亦均表示同意，是本院即依前揭刑事訴訟法規定
    ，裁定
    本件進行簡式審判程序，附此敘明。
據上論斷，應依刑事訴訟法第273之1第1項、第299條第1項前段
，刑法第305條、第304條第2項、第1項、第28條、第55條、第26
條、第41條第1項前段、第74條第1款、第38條第1項第2款，罰金
罰鍰提高標準條例第1條前段、第2條，判決如主文。
本案經檢察官張立中到庭執行職務。
中　　華　　民　　國　　94　　年　11　　月　　28　　日
　　　　　　　　　臺灣花蓮地方法院刑事第三庭
                              法　官　楊仲農
上列正本證明與原本無異。
如對本判決不服，應於送達後10日內，向本院提出上訴狀（應抄
附繕本）告訴人或被害人如對於本判決不服者，應具備理由請求
檢察官上訴，其上訴期間之計算係以檢察官收受判決正本之日期
為準。
                              書記官
中　　華　　民　　國　　94　　年　11　　月　　28　　日
附錄本判決論罪之法律條文：
中華民國刑法第305條：
(恐嚇危害安全罪)
以加害生命、身體、自由、名譽、財產之事，恐嚇他人致生危害
於安全者，處二年以下有期徒刑、拘役或三百元以下罰金。
中華民國刑法第304條第2項：
(強制罪)
前項之未遂犯罰之。
